---
title: "R Notebook"
output: html_notebook
---


como construir una funcion 

se tienen 3 pasos basicos para construir una funcicon 

1. Argumentos donde definimos valores de entrada

2. Cuerpo:operaciones que se realizaran. Se deben localizar entre corchetes "{}”.
3. Resultado valor de salida 

Ejemplo de una funcion

```{r}


 hipotenusa <-function(cateto1, cateto2){
    h<-sqrt(cateto1^2+cateto2^2)
    data.frame(cateto1=cateto1,cateto2=cateto2,hipotenusa=h)

   
    
        }
hipotenusa(2:4,4:6)


```

ARGUMENTOS DE UNA FUNCION 

Los argumentos son variables que necesita una funcion para reaizar sus operaciones se decaran entre parentesis separados por comas
Los argumentos pueden ser datos, estructuras de datos, conexiones a archivos u otras funciones y todos deben tener nombres diferentes.

ejempo

```{r}
area_prisma <- function(arista1, arista2, arista3) {
arista1* arista2 * arista3



}
```


```{r}
area_prisma(arista1 = 3, arista2 = 6, arista3 = 9)
```
El argumento …
Hay un argumento que tiene un uso especial en R, denominando … (tres puntos). Este tiene la capacidad de capturar todos los valores pasados a la función que no coinciden con ningún argumento. De este modo, podemos pasar a una función una cantidad no prefijada de valores.

```{r}


sumar_pares <- function(...)
{
  valores <- c(...)
  if(!is.numeric(valores)) return('NaN')
 
  contador <- 0
  for(n in valores){
    if(n%%2 == 0){
      contador <- contador + n
    }
  }
contador
}

sumar_pares(1:12)

```

Como vemos, para trabajar con los valores capturado por … podemos convertirlos a un vector con c(...) o una lista con list(...).

 

Retorno de valores
Las funciones anteriores solamente realizan una seria de pasos y finalizan sin devolver ningún valor. En muchas ocasiones deseamos que las funciones al finalizar su ejecución devuelvan algún valor. Para esto tenemos dos posibilidades.

La primea es hacer que la ultima linea de código evaluada dentro de una función sea el valor que queremos que sea devuelto.

```{r}


contar_vocales <- function(frase) 
{
  cantidad_vocales <- 0 
  frase <- tolower(frase)
  frase <- strsplit(frase, "")[[1]]
 
  for (i in frase)
  {
    if (i %in% c("a", "e", "i", "o", "u"))
    {
      cantidad_vocales <- cantidad_vocales + 1
    } 
  }
  cantidad_vocales 
}

resultado <- contar_vocales("Hola hoa")
resultado


```
La familia apply
La familia de funciones apply es usada para aplicar una función a cada elemento de una estructura de datos. En particular, es usada para aplicar funciones en matrices, data frames, arrays y listas.

La familia apply esta formada por las siguientes funciones:

apply()
eapply()
lapply()
mapply()
rapply()
sapply()
tapply()
vapply()

Todas las funciones de esta familia tienen una característica en común: reciben como argumentos a un objeto y al menos una función.
 
 
 funcion apply
 
 apply aplica una función a todos los elementos de una matriz.

La estructura de esta función es la siguiente.

apply(X, MARGIN, FUN)

apply tiene tres argumentos:

X: Una matriz o un objeto que pueda coercionarse a una matriz, generalmente, un data frame.
MARGIN: La dimensión (margen) que agrupará los elementos de la matriz X, para aplicarles una función. Son identificadas con números, 1 son renglones y 2 son colummnas.
FUN: La función que aplicaremos a la matriz X en su dimención MARGIN.


 lapply
lapply() es un caso especial de apply(), diseñado para aplicar funciones a todos los elementos de una lista. La l de su nombre se refiere, precisamente, a lista.

lapply() intentará coercionar a una lista el objeto que demos como argumento y después aplicará una función a todos sus elementos.

lapply siempre nos devolverá una lista como resultado. A diferencia de apply, sabemos que siempre obtendremos ub objeto de tipo lista después de aplicar una función, sin importar cuál función sea.

Dado que en R todas las estructuras de datos pueden coercionarse a una lista, lapply() puede usarse en un número más amplio de casos que apply(), además de que esto nos permite utilizar funciones que aceptan argumentos distintos a vectores.

La estructura de esta función es:

lapply(X, FUN)
En donde:

X es una lista o un objeto coercionable a una lista.
FUN es la función a aplicar.
Estos argumentos son idéntico a los de apply(), pero a diferencia aquí no especificamos MARGIN, pues las listas son estructuras con una unidimensionales, que sólo tienen largo.


```{r}

lapply(X=trees, FUN = mean)



```
eempo
```{r}
mi_vector <- 6:12
resultado <- NULL
posicion <- 1

for(numero in mi_vector) {
  resultado[posicion] <- sqrt(numero)
  posicion <- posicion + 1
}

as.numeric(resultado)

```

funcion sapply()


Las sapply() funcionan como lapply(), sino que trata de simplificar la salida a la estructura de datos primaria más que sea posible. Y, de hecho, sapply()es una función 'contenedora' para lapply().
```{r}
sapply(1:4, sqrt)
```

es equivaente a 
mi_fun <- function(i) {
    sqrt(i)
}


Vapply
Devuelve un vector con la longitud que tiene cada una de las listas introducidas como parámetro.

x <- list(A = 1, B = 1:3, C = 1:7)
x
$a
[1] 1
$b
[1] 1 2 3
$c
[1] 1 2 3 4 5 6 7

vapply(x, FUN = length, FUN.VALUE = 0L)
a b c 
1 3 7

```{r}
x <- list(A = 1, B = 1:3, C = 1:7)

vapply(x, FUN = length, FUN.VALUE = 0L)

```

