---
title: "R Notebook"
output: html_notebook
---
TAREA_3

leer archivo csv


```{r}

library(dplyr) 

dataset_results <- read.csv("primary_results.csv")
dataset_results
```
filter, arrange,mutate select
1.1 Filtrar todos los votos del estado de Florida.

```{r}

dataset_results %>% 
  filter(state== "Florida")

```
2.1 Filtrar votos para los candidatos Hillary Clinton o Donal Trump
```{r}

dataset_results %>% 
  filter(candidate== "Hillary Clinton" | candidate =="Donald Trump" ) 


```
2.2 Filtrar votos para el partido Democrata y el condado Shelby
```{r}


dataset_results %>% 
  filter(party== "Democrat" & county =="Shelby" ) 
  #filter (  )
```
2.3 Filtrar votos para el estado de Alabama y que la cantidad de votos sea mayor a 15000
```{r}


dataset_results %>% 
  filter(state== "Alabama" &  votes > 15000 ) 

```

3-select
3.1 Filtrar votos para el estado de Texas y que el condado Denton, seleccionar columnas party, candidate, votes, y ordenar descendente por la columna votes

```{r}

dataset_results %>% 
  filter(state== "Texas" &  county== "Denton") %>% 
  select(party, candidate, votes)%>%
 arrange(desc(votes))

 

```

 4.Utilice el verbo mutate y arrange 
 
```{r}

dataset_results %>% 
  filter(party == "Republican", candidate == "Ted Cruz", state =="Alaska") %>% 
  
  mutate(vote_count = votes/fraction_votes) %>%
  arrange(desc(vote_count))

```
 
 